臺灣高等法院高雄分院刑事判決　　　　　　　　　　九十三年度上訴字第一一二號
　　上　訴　人
　　即　被　告　乙○○
　　選任辯護人　林鴻駿
右上訴人因違反醫師法案件，不服臺灣屏東地方法院九十二年度訴字第六四四號中華
民國九十二年十一月二十七日第一審判決（起訴案號：臺灣屏東地方法院檢察署九十
二年度偵字第四二七一號），提起上訴，本院判決如左：
    主  文
上訴駁回。
    事  實
一、乙○○未取得醫師執照，其明知未取得合法醫師資格，依法不得從事醫療行為，
    竟自民國（下同）九十二年三月間起至同年七月七日止，在位於屏東縣屏東市○
    ○路三八號所經營之正和中醫診所，以詢問病情、診療後開藥方之方式，為楊志
    中、邱應富及黃珍妮等不特定人看診，擅自執行醫療業務。嗣於九十二年七月七
    日下午三時四十五分許，為屏東縣衛生局聯合稽查小組在上址查獲，並扣得乙○
    ○所有供犯罪所用之楊志中、邱應富及黃珍妮等人之青草藥記錄卡共五紙。
二、案經屏東縣政府函請台灣屏東地方法院檢察署檢察官偵查起訴。
      理  由
一、右揭犯罪事實，業據上訴人即被告乙○○（下稱被告）於屏東縣政府衛生局訪談
    、檢察事務官訊問時、原審及本院審理時坦承不諱，並有楊志中、邱應富、黃珍
    妮等人之青草藥記錄卡五紙扣案及現場照片五張可資佐證，被告自白核與事實相
    符，應堪採信，本件事證明確，被告之犯行堪以認定。
二、按醫師法第二十八條規定之所謂「醫療業務」，係指以醫療行為為職業而言，不
    問是主要業務或附隨業務，凡職業上予以機會，為非特定多數人之醫療行為均屬
    之；又所稱醫療行為者，乃以治療矯正或預防人體疾病、傷害殘缺或保健為直接
    目的，所為的診察、診斷及治療，或基於診療、診斷結果，以治療為目的所為之
    處方或用藥等行為的全部或一部之總稱。被告擅自為病患問診、診斷後開立處方
    等行為，顯係執行醫療業務，核其所為，係犯醫師法第二十八條第一項之罪。被
    告多次醫療行為，係其執行醫療業務範圍，均應包括於一個醫療業務之範疇，為
    實質上一罪，應僅成立一個未具醫師資格擅自執行醫療業務罪，甲訴意旨認應成
    立連續犯，容有誤會，併此敘明。
三、原審以被告罪證明確，適用醫師法第二十八條第一項、刑法第十一條前段、第三
    十八條第一項第二款規定，審酌被告未具醫師資格，非法執行醫療行為，足以危
    及他人身體、生命安全，罔顧病患權益，執業期間約四月，且被告前曾於七十八
    年間因違反醫師法案件，經法院判處有期徒刑一年二月，緩刑二年確定，仍不知
    悔悟，再犯本件之罪，及其犯後坦承犯行等一切情狀，量處有期徒刑八月；並以
    扣案之青草藥記錄卡五紙係被告所有，供本件犯罪所用之物，業據被告供承在卷
    ，依刑法第三十八條第一項第二款規定宣告沒收。原審認事用法核無違誤，量刑
    亦稱妥適，被告上訴意旨以原審量刑過重，而指摘原判決不當，請求撤銷原審判
    決改判六月以下有期徒刑云云；惟查，有如前述，被有前開違反醫師法，經法院
    判處有期徒刑一年二月，緩刑二年確定，再犯本件之罪，且係以店面方式經營，
    顯然被告並無悔改之意，原審量處上開刑度，尚屬相當，且不宜宣告緩刑。
據上論結，應依刑事訴訟法第三百六十八條，判決如主文。
本案經檢察官彭南雄到庭執行職務。
中    華    民    國      九十三      年      三      月     二十四   日
                              臺灣高等法院高雄分院刑事第五庭
                                  審判長法官  曾永宗
                                        法官  郭玫利
                                        法官  邱永貴
右正本證明與原本無異。
如不服本判決應於收受本判決後十日內向本院提出上訴書狀，其未述上訴理由者，
並得於提起上訴後十日內向本院補提理由書狀（均須按他造當事人之人數附繕本)「
切勿逕送上級法院」。
                                      書記官  梁雅華
中    華    民    國      九十三      年      三      月     二十四   日
附錄：本判決論罪科刑法條：
醫師法第二十八條
未取得合法醫師資格，擅自執行醫療業務者，處六個月以上五年以下有期徒刑，得併
科新臺幣三十萬元以上一百五十萬元以下罰金，其所使用之藥械沒收之。但合於下列
情形之一者，不罰：
一  在中央主管機關認可之醫療機構，於醫師指導下實習之醫學院、校學生或畢業生
    。
二  在醫療機構於醫師指示下之護理人員、助產人員或其他醫事人員。
三  合於第十一條第一項但書規定。
四  臨時施行急救。
